臺灣新竹地方法院宣示判決筆錄　　　 100年度審易字第522 號
公　訴　人　臺灣新竹地方法院檢察署檢察官
被　　　告　毛慶豪
上列被告因違反毒品危害防制條例之案件，經檢察官提起公訴（
99年度偵字第9614號、100 年度毒偵字第128 號、第659 號、第
751 號、第851 號）後，聲請本院改依協商程序而為判決，於中
華民國100 年10月19日下午4 時在本院刑事第十一法庭宣示判決
，出席職員如下：
　　　　　　　　　　　　　　　　　　　審判長法官　邱忠義
　　　　　　　　　　　　　　　　　　　　　書記官　劉依緹
　　　　　　　　　　　　　　　　　　　　　通　譯　邱立杰
法官起立朗讀判決主文、犯罪事實要旨、處罰條文、附記事項，
及告以上訴限制、期間並提出上訴狀之法院，且諭知記載其內容
：
一、主  文：
    毛慶豪犯如附表各編號所示之罪，分別處如附表各編號所示
    之刑。主刑部分應執行有期徒刑壹年伍月，如易科罰金，以
    新臺幣壹仟元折算壹日；扣案之吸食器壹組，沒收之。
二、犯罪事實要旨：
（一）毛慶豪前於民國89年1 月間，因施用毒品案件，經本院
      以89年度毒聲字第55號裁定送觀察、勒戒，因認無繼續施
      用毒品傾向，於89年3 月22日釋放出所執行完畢，並經臺
      灣新竹地方法院檢察署檢察官（下稱檢察官）以88年度毒
      偵字第1236號為不起訴處分確定。又於99年8 月間，因
      施用毒品案件，經本院以99年度毒聲字第212 號裁定送觀
      察、勒戒，因認無繼續施用毒品傾向，於99年10月8 日釋
      放出所執行完畢，並經檢察官以99年度毒偵字第1018號為
      不起訴處分確定。
（二）詎毛慶豪不知警惕，竟於前開觀察勒戒處分執行完畢釋放
      後5 年內，復基於施用第二級毒品甲基安非他命的犯罪意
      思，分別於附表各編號所示之時間、地點，均將甲基安非
      他命置於玻璃球吸食器內，再以火燒烤，吸其煙霧之方式
      ，施用第二級毒品甲基安非他命各1 次。嗣經警於附表各
      編號所示之時間、地點查獲，並分別採集其尿液送驗，結
      果均呈安非他命、甲基安非他命陽性反應，始悉上情。
（三）案經新竹市警察局移送、新竹市警察局第一分局報告及桃
      園縣政府警察局龍潭分局移送臺灣桃園地方法院檢察署檢
      察官呈請臺灣高等法院檢察署檢察長核轉臺灣新竹地方法
      院檢察署檢察官偵查起訴。
三、處罰條文：
    毒品危害防制條例第10條第2 項，刑法第11條前段、第41條
    第1 項前段、第8 項、第51條第5 款、第38條第1 項第2 款
    。
四、附記事項（不構成累犯之說明）：
    按依刑法第47條之規定，累犯之成立，必須曾受徒刑之執行
    完畢，或一部之執行而赦免後，5 年以內故意再犯有期徒刑
    以上之罪者，始足當之。又裁判確定前犯數罪者，併合處罰
    之；數罪併罰，宣告多數有期徒刑者，於各刑中之最長期以
    上，各刑合併之刑期以下，定其刑期，同法第50條、第51條
    第5 款前段分別定有明文。故刑法第47條所謂之執行完畢，
    就數罪併罰案件，係指所定之執行刑執行完畢而言。如於定
    執行刑之前，有部分犯罪先行確定，而先予執行，仍應於數
    罪之裁判均確定後，依刑法規定，定其應執行之刑，俟檢察
    官指揮執行其應執行之刑時，再就形式上已執行部分，予以
    折抵扣除，不能謂先前確定之罪，已經執行完畢（最高法院
    99年度台非字第307 號、100 年度台非字第138 號判決意旨
    參照）。經查：被告毛慶豪前曾(1)於98年12月間，因竊盜案
    件，經本院以99年度竹東簡字第33號判決，判處有期徒刑3
    月而於99年4 月12日確定，並於99年5 月24日入監執行，嗣
    於99年8 月23日縮刑期滿執行完畢。(2)又於99年1 月間，因
    竊盜案件，經本院以99年度審易字第632 號判決，分別判處
    有期徒刑4 月、4 月、7 月，並經定應執行刑為有期徒刑1
    年2 月，而於99年11月15日確定。(3)又於99年3 月間，因竊
    盜等案件，經本院以100 年度訴字第21號判決，分別判處有
    期徒刑3 月、3 月、3 月、3 月，並經定應執行刑為有期徒
    刑7 月，而於100 年3 月25日確定。上述(1)(2)(3)案件既屬裁
    判確定前所犯數罪，然尚未經檢察官向管轄法院聲請定其應
    執行之刑等情，有前述各案件判決書及臺灣高等法院被告前
    案紀錄表各1 份在卷可稽，揆諸前揭最高法院判決意旨，雖
    上開(1)案件已於99年8 月23日入監執行完畢，惟其前已執行
    之有期徒刑部分，僅為日後定其應執行刑後應予以扣除之依
    據，不能逕認先前確定之罪已執行完畢。再者，被告於上開
    各案件之前，並無其他刑事案件執行有期徒刑完畢等情，有
    臺灣高等法院被告全國前案紀錄表、刑案資料查註紀錄表在
    卷可佐，是本件自不應論以累犯，起訴書認本件構成累犯，
    容有誤會，附此敘明。
五、協商判決除有刑事訴訟法第455 條之4 第1 項第1 款於本訊
    問程序終結前，被告撤銷協商合意或檢察官撤回協商聲請者
    ；第2 款被告協商之意思非出於自由意志者；第4 款被告所
    犯之罪非第455 條之2 第1 項所定得以協商判決者；第6 款
    被告有其他較重之裁判上一罪之犯罪事實者；第7 款法院認
    應諭知免刑或免訴、不受理者情形之一，及違反同條第2 項
    「法院應於協商合意範圍內為判決；法院為協商判決所科之
    刑，以宣告緩刑或2 年以下有期徒刑、拘役或罰金為限」之
    規定者外，檢察官與被告均不得上訴。
六、如有前項得上訴之情形，得自收受宣示判決筆錄送達之日起
    10日內，向本院提出上訴書狀，上訴於第二審法院。
中    華    民    國   100    年    10    月    19    日
                  刑事第九庭書  記  官    劉依緹
                            審判長法官    邱忠義
以上筆錄正本係照原本作成。
中    華    民    國   100    年    10    月    19    日
                            書  記  官    劉依緹
附錄本案處罰實體法條全文：
毒品危害防制條例第10條第2 項：
施用第二級毒品者，處3 年以下有期徒刑。
附表：
┌─┬───────┬──────┬────────┬───────┐
│編│主文之罪名、宣│施用時間、地│查獲經過        │備註          │
│號│告刑及沒收    │點          │                │              │
├─┼───────┼──────┼────────┼───────┤
│一│毛慶豪施用第二│於99年11月18│於99年11月18日晚│見臺灣新竹地方│
│  │級毒品，處有期│日晚上9 時許│上10時20分許，因│法院檢察署100 │
│  │徒刑肆月，如易│，在新竹市東│涉犯竊盜案件為警│年度毒偵字第  │
│  │科罰金，以新臺│門街115 號  │在新竹市○○街  │128 號卷。    │
│  │幣壹仟元折算壹│207 室。    │194 號前查獲。  │              │
│  │日。          │            │                │              │
├─┼───────┼──────┼────────┼───────┤
│二│毛慶豪施用第二│於99年12月10│於99年12月10日下│見臺灣新竹地方│
│  │級毒品，處有期│日下午3時55 │午4 時許，在新竹│法院檢察署99年│
│  │徒刑肆月，如易│分許，在北門│市○○街27號4 樓│度毒偵字第9614│
│  │科罰金，以新臺│街（起訴書誤│406 室查獲。    │號卷。        │
│  │幣壹仟元折算壹│載為東門街）│                │              │
│  │日；扣案之吸食│27號4 樓406 │                │              │
│  │器壹組，沒收之│室。        │                │              │
│  │。            │            │                │              │
├─┼───────┼──────┼────────┼───────┤
│三│毛慶豪施用第二│於100 年1 月│於100 年1 月4 日│見臺灣桃園地方│
│  │級毒品，處有期│1 日晚上10時│晚上11時50分許，│法院檢察署100 │
│  │徒刑肆月，如易│許，在新竹縣│為警在桃園縣龍潭│年度毒偵字第  │
│  │科罰金，以新臺│新埔鎮○○街│鄉○○路○ 段300 │1054號卷。    │
│  │幣壹仟元折算壹│38 巷9號住處│號前因發覺其為毒│              │
│  │日。          │。          │品調驗人口而採尿│              │
│  │              │            │查獲。          │              │
├─┼───────┼──────┼────────┼───────┤
│四│毛慶豪施用第二│於100 年2 月│於100 年2 月18日│見臺灣桃園地方│
│  │級毒品，處有期│16日下午3 時│凌晨0 時35分許，│法院檢察署100 │
│  │徒刑肆月，如易│許，在新竹縣│因其為毒品調驗人│年度毒偵字第  │
│  │科罰金，以新臺│某友人住處。│口，經警通知到場│1540號卷。    │
│  │幣壹仟元折算壹│            │驗尿而查獲。    │              │
│  │日。          │            │                │              │
├─┼───────┼──────┼────────┼───────┤
│五│毛慶豪施用第二│於100 年3 月│於100 年3 月11日│見臺灣新竹地方│
│  │級毒品，處有期│9 日晚上10時│下午3 時40分許，│法院檢察署100 │
│  │徒刑肆月，如易│許，在新北市│在新竹市○○路3 │年度毒偵字第  │
│  │科罰金，以新臺│瑞芳區○○路○段455 巷旁之停車│751 號卷。    │
│  │幣壹仟元折算壹│上某友人住處│場，與徐振富（由│              │
│  │日。          │。          │檢察官另案偵辦）│              │
│  │              │            │等人共同為警查獲│              │
│  │              │            │。              │              │
└─┴───────┴──────┴────────┴───────┘